臺灣桃園地方法院民事裁定　　　　　　 99年度重訴字第198號
原　　　告　世瑋有限公司
法定代理人　賴宗欽
訴訟代理人　趙建和律師
上列原告與被告曹莊淑卿等人間請求第三人異議之訴事件，本院
裁定如下：
    主      文
原告應於本裁定送達後十日內，具狀補正原告法定代理人之合法
代理及訴訟代理人經原告法定代理人之合法授予代理權，逾期即
駁回本件訴訟。
    理      由
一、按原告之訴，原告無訴訟能力，未由法定代理人合法代理者
    ，審判長應定期間先命補正，如逾期未補正者，法院得以裁
    定駁回原告之訴。又訴訟代理人之訴訟代理權如有欠缺而可
    以補正者，法院亦應定期間命其補正，如逾期未補正者，法
    院得以裁定駁回原告之訴，民事訴訟法第249條第1項第4款
    、第6款、第75條第1項分別定有明文。
二、本件原告世瑋有限公司係無訴訟能力之公司法人，應由法定
    代理人合法代理，此為訴訟成立要件。被告則抗辯原告之法
    定代理人賴宗欽於起訴時意識不清，本件未經合法起訴等語
    。經本院向新竹市政府函詢賴宗欽之身心障礙手冊申請、換
    發情形，該府覆稱：「經查賴君97年2 月29日於中山醫院大
    學附設復健醫院進行首次鑑定，鑑定結果為肢障中度（後續
    鑑定日期為99年3 月），另98年11月26日於財團法人佛教慈
    濟綜合醫院台中分院進行第二次鑑定，鑑定結果為肢障極重
    度（不需重建）」等語，並檢附賴宗欽身心障礙者鑑定表影
    本2 件為證（見本院卷第286 頁至第303 頁）。本院為確認
    賴宗欽起訴時意識是否清楚，能否獨立以法律行為行使權利
    、負擔義務，乃依職權再向台中中山醫學大學附設醫院查詢
    原告有無獨立為意思表示之能力，據該院覆稱：「病患賴宗
    欽於99年4 月8 日至5 月13日因重複性腦中風導致右側肢體
    癱瘓，左側肢體無力，在本院住院復健治療。出院時因吞嚥
    困難，仍使用鼻胃管灌食，明顯有語言障礙（例如要求張口
    或閉眼，5 次要求中有2 次不會執行），日常生活完全依賴
    他人協助，活動需要依賴輪椅（他人助推）。」等語（見本
    院卷第379 頁），而原告訴訟代理人復稱賴宗欽本人因重度
    肢體障礙，無法到庭陳述，致本院無法直接訊問賴宗欽。查
    依上開台中中山醫學大學附設醫院函覆內容，賴宗欽於民國
    99年5 月13日出院時，連最簡單之「張口」、「閉眼」等指
    令均無法順利達成，足徵賴宗欽確因重複腦中風，而無法理
    解及判斷外在事務或刺激，其顯無為獨立意思表示之能力，
    則原告於99年6 月9 日所為之起訴尚難認業經合法代理，自
    應限期命其補正。
三、又本件訴訟代理人趙建和律師固提出蓋有原告及賴宗欽印文
    之委任狀，惟原告訴訟代理人亦自承本件訴訟係由賴宗欽之
    子賴宥宏出面委任，其雖稱曾與賴宗欽電話確認過，然賴宗
    欽明顯有語言障礙，已如前述，則與原告訴訟代理人於電話
    對談者是否確為賴宗欽本人，實屬可疑，且賴宗欽亦無授權
    其子或委任訴訟代理人提出本件訴訟之可能，是以，本件訴
    訟代理人之訴訟代理權亦顯有欠缺，爰併定期命其補正。
四、茲依民事訴訟法第249條第1項但書，裁定如主文。
中    華    民    國   100    年    5     月    19    日
                  民事第二庭    法  官  劉佩宜
以上正本係照原本作成。
本裁定不得抗告。
中    華    民    國   100    年    5     月    20    日
                                書記官  洪千棻